# 附有条件股份支付

提问人：18855190680 时间：2020-08-21 20:33:07
老师，您好。想问一个比较疑惑的问题：对于附有市场条件的股份支付，只要企业满足了其他所有非市场条件，就应当确认已取得的服务，为什么？谢谢答复！

回答人：chenyiwei
在现行会计准则下的股份支付会计模型中，服务期限条件和非市场业绩条件决定了最终授予权益工具的数量；市场条件和非可行权条件决定了权益工具的公允价值。只要满足服务期限条件和非市场业绩条件，即应认为相应数量的权益工具已经授予。
后续不满足市场条件，可能影响该权益工具的后续公允价值变动，但根据金融工具准则的一般原理，权益工具一旦确认后，后续公允价值变动是不确认的，所以一直是按照授予日公允价值进行计量。
上述两者相乘的结果，就是只要满足服务期限条件和非市场业绩条件，就应将相应数量的权益工具乘以其授予日公允价值，作为整个等待期内应确认的股份支付总额。